【裁判字號】    98,上訴,1151
【裁判日期】    980828
【裁判案由】    違反毒品危害防制條例
【裁判全文】
臺灣高等法院高雄分院刑事判決        98年度上訴字第1151號
上  訴  人
即  被  告  甲○○
上列上訴人因違反毒品危害防制條例案件，不服臺灣屏東地方法
院98年度訴字第43號中華民國98年7 月7 日第一審判決（起訴案
號：臺灣屏東地方法院檢察署97年度偵字第2419號），提起上訴
，本院判決如下：
     主  文
上訴駁回。
     理  由
一、按刑事訴訟法第350 條、第361 條規定，不服地方法院之第
    一審判決而上訴者，須提出上訴書狀，並應敘述具體理由，
    為上訴必備之程式。倘已提出上訴理由，但所提非屬具體理
    由者，則由第二審法院以上訴不合法律上之程式，判決駁回
    。而所謂具體理由，必係依據卷內既有訴訟資料或提出新事
    實或新證據，指摘或表明第一審判決有何採證認事、用法或
    量刑等足以影響判決本旨之不當或違法，而構成應予撤銷之
    具體事由，始克當之（例如：依憑證據法則具體指出所採證
    據何以不具證據能力，或依憑卷證資料，明確指出所為證據
    證明力之判斷如何違背經驗、論理法則）；倘僅泛言原判決
    認定事實錯誤、違背法令、量刑失之過重或輕縱，而未依上
    揭意旨指出具體事由，皆難謂係具體理由，俾與第二審上訴
    制度旨在請求第二審法院撤銷、變更第一審不當或違法之判
    決，以實現個案救濟之立法目的相契合，並節制濫行上訴（
    最高法院97年度台上字第892 號判決參照）。
二、上訴人即被告甲○○不服原審判決於98年8 月4 日提起上訴
    ，其上訴理由狀略謂：原判決認定被告施用第一級毒品海洛
    因所憑尿液檢驗報告不實，該尿液封瓶時被告未捺指印，不
    得作為認定犯罪事實之證據，且被告主動到屏安醫院接受美
    沙冬替代治療，有心戒除毒癮，應為不起訴處分，請給予自
    新機會，從輕量刑等語。
三、經查，被告甲○○於97年11月15日上午10時許，在屏東縣高
    樹鄉○○村○○○道路旁，以注射方式施用第一級毒品海洛
    因1 次之事實，業據被告警詢及檢察官詢問時自白不諱，並
    有扣案其所有之注射針筒1 支，又其查獲當時採得尿液，為
    被告親自排放，並當面封緘，有警詢筆錄可按。嗣經警將該
    尿液送詮昕科技股份有限公司檢驗結果，有嗎啡陽性反應，
    有該公司濫用藥物尿液檢驗報告附卷可稽。原審審理時，被
    告辯稱：尿液係其排放，但檢驗報告有誤云云；原審為求慎
    重，再囑託高雄醫學大學附設中和紀念醫院以氣相層析質譜
    儀法（GC／MS）等科學方法複驗結果，確呈嗎啡即海洛因經
    人體水解代謝產物之陽性反應，濃度並高達3,455ng/ mL ，
    遠逾衛生署公告300n g/mL 之確認檢驗閾值標準達10倍以上
    ，有該院98年4 月28日，編號0000-0000 號檢驗報告存卷可
    按，乃鑑定機關本於專業知識暨以精密儀器測試後所得之結
    論，自可憑信。原審並於理由內詳予敘明，被告所辯因警詢
    時其子在場，而為不實之自白，不足採信及接受美沙冬替代
    治療，非在犯罪發覺前，無毒品危害防制條例第21條第2項
    之適用，及說明量刑輕重之理由；而論處被告施用第一級毒
    品罪刑。經核均屬允當，並無不適用法則或適用法則不當之
    違法情形。本件被告上訴理由仍執陳詞，未依據卷內既有訴
    訟資料或提出新事證，指摘或表明第一審判決有何採證認事
    、用法或量刑等足以影響判決本旨之不當或違法，而構成應
    予撤銷之具體事由，自非屬得上訴第二審之具體理由。依上
    揭法律規定及判決意旨，被告提起之第二審上訴不合法律上
    程式，爰不經言詞辯論，判決駁回上訴。
據上論斷，應依刑事訴訟法第367 條前段、第372 條，判決如主
文。
中    華    民    國    98    年    8     月    28    日
                  刑事第三庭    審判長法  官  周賢銳
                                      法  官  黃憲文
                                      法  官  施柏宏
以上正本證明與原本無異。
如不服本判決應於收受本判決後10日內向本院提出上訴書狀，其
未敘述上訴理由者，並得於提起上訴後10日內向本院補提理由書
狀（均須按他造當事人之人數附繕本）「切勿逕送上級法院」。
中    華    民    國    98    年    8     月    28    日
                                      書記官  許信宗


司法院資訊處製作；財團法人民間司法改革基金會備份。
